【裁判字號】    92,訴,791
【裁判日期】    920530
【裁判案由】    毒品危害防制條例
【裁判全文】
臺灣高雄地方法院刑事判決                          九十二年度訴字第七九一號
    公  訴  人  臺灣高雄地方法院檢察署檢察官
    被      告  甲○○
右列被告因違反毒品危害防制條例案件，經檢察官提起公訴（九十一年度偵字第五０
九九號、九十二年毒偵字第五一九號），本院判決如左：
    主  文
甲○○連續施用第一級毒品，累犯，處有期徒刑拾月。扣案之海洛因壹小包（淨重零
點肆零公克，包裝重零點貳公克）沒收銷燬之。
    事  實
一、甲○○前於民國八十六年間因違反肅清煙毒條例案件，經本院以八十七年訴字第
    一五四號判處有期徒刑三年，經上訴臺灣高等法院高雄分院以八十七年上訴字第
    六四五號判決駁回上訴確定，並於九十年六月二十八日假釋付保護管束期滿執行
    完畢。猶於九十一年一月間因施用毒品案件，經本院以九十一年毒聲字第三二一
    號裁定送觀察勒戒後，因無繼續施用傾向，由臺灣高雄地方法院檢察署於九十一
    年二月六日以九十一年毒偵字第三四六號為不起訴處分確定在案。詎其明知海洛
    因業經公告列為毒品危害防制條例第二條第二項之第一級毒品，不得非法持有、
    施用，仍基於施用第一級毒品海洛因之概括犯意，於前開不起訴處分後五年內即
    自九十一年七月二十九日下午十五時許回溯二十四小時（公訴人誤載為七十二小
    時）內之某時起至九十二年一月十五日下午十六時三十分許回溯二十四小時內之
    某時止，住高雄市○○區○○里○○街二十號四樓之住處及其他不詳地點，非法
    施用海洛因多次。為警分別於九十一年七月二十九日上午十時四十五分許在高雄
    縣大寮鄉○○○路二一三號處，及九十二年一月十五日午間十二時三十分許在高
    雄市○○區○○里○○街二十號四樓處查獲，並扣得毒品海洛因一小包（淨重零
    點四零公克、包裝重零點二三公克）。甲○○上開施用毒品犯行，經本院以九十
    一年毒聲字第七五五九號裁定送臺灣高雄看守所附設勒戒所觀察勒戒後，認有繼
    續施用毒品傾向。
二、案經高雄縣警察局林園分局、高雄市政府警察局三民第二分局報請臺灣高雄地方
    法院檢察署檢察官偵查起訴。
    理  由
一、訊據被告甲○○於本院審理中對於右揭事實坦承不諱，且其分別於九十一年七月
    二十九日下午十五時許及九十二年一月十五日下午十六時三十分許在警局所採集
    之尿液（編號分別為：Ｈ三八六號及第一四０號）經高雄市立凱旋醫院以免疫學
    分析法（300ng/ml）及ＧＣ─ＭＳ法（300ng/ml），及高雄縣政府衛生局以免疫
    學分析法及ＴＯＸＩ－ＬＡＢ法檢驗結果，均呈嗎啡陽性反應，有該院九十二年
    二月十日高市凱醫檢字第八二四號及該局九十一年七月三十日九一煙檢字第一一
    五一號煙毒尿液檢驗成績書，及尿液送驗登記簿、嫌犯尿液對照表各一件在卷可
    查。另上開九十一年七月二十九日採取之檢體，經送臺灣檢驗科技股份有限公司
    以免疫學分析法（300ng/ml）及ＧＣ─ＭＳ法（300ng/ml）複驗結果，仍呈嗎啡
    陽性反應，亦有該公司九十一年十一月四日ＫＨ二○○二Ａ0000000號尿
    液檢驗報告一件可資佐證。復查，高雄市政府警察局三民第二分局警員於九十二
    年一月十五日午間十二時三十分許，在被告高雄市○○區○○街二十號四樓住處
    執行搜索，扣得被告持有白粉一包，此有扣押筆錄、扣押物品目錄表各一件在卷
    可佐。又該扣案白粉一小包經送驗結果，含海洛因成分，淨重零點四公克、包裝
    重零點二三公克乙節，亦有法務部調查局九十二年四月二日調科壹字第二二○○
    一四九一五號鑑定通知書一紙在卷可查。按海洛因經注入人體後，百分之九十以
    上於二十四小時內，自尿中排出，平均可檢出時限，約為四十五小時，亦據行政
    院衛生署藥物食品檢驗局以八十一年九月八日（八十一）藥檢壹字第八一一四四
    八八五號函，敘述明白。另海洛因注射入人體後，水解還原成嗎啡，再循嗎啡之
    代謝方式排出體外，亦據行政院衛生署藥物食品檢驗局以（七三）藥檢壹字第○
    三○二二一號函說明綦詳。依上所述，既被告於上開二次所採驗之尿液，呈嗎啡
    陽性反應，足認被告確自九十一年七月二十九日下午十五時許回溯二十四小時內
    之某時起至九十二年一月十五日下午十六時三十分許回溯二十四小時內之某時止
    ，多次施用第一級毒品海洛因至明，足認被告自白與事實相符，而得採為認定之
    依據。又被告經本院以九十一年毒聲字第三二一號裁定送觀察勒戒後，因無繼續
    施用傾向，由臺灣高雄地方法院檢察署於九十一年二月六日以九十一年毒偵字第
    三四六號為不起訴處分確定在案，另因本次施用毒品犯行，經本院以九十一年毒
    聲字第七五五九號裁定送臺灣高雄看守所附設勒戒所觀察勒戒，經認有繼續施用
    傾向等情，亦有臺灣高等法院被告全國前案紀錄表、臺灣高雄地方法院檢察署刑
    案資料查註紀錄表、本院九十一年毒聲字第七五五九號裁定書、九十二年毒聲字
    第九四六號裁定書各一份在卷為憑。本件事證明確，被告於五年內再犯前揭施用
    第一級毒品海洛因之犯行，已堪認定。
二、核被告甲○○所為，係犯毒品危害防制條例第十條第一項之施用第一級毒品罪。
    至被告施用第一級毒品時持有第一級毒品海洛因之低度行為應為施用第一級毒品
    之高度行為所吸收，爰不另論罪。被告先後多次非法施用第一級毒品海洛因行為
    ，時間緊接，反覆為之，所犯又係同一罪名之罪，顯係基於概括犯意為之，應依
    連續犯規定論以一罪。又被告前於八十六年間因違反肅清煙毒條例案件，經本院
    以八十七年訴字第一五四號判處有期徒刑三年，經上訴臺灣高等法院高雄分院以
    八十七年上訴字第六四五號判決駁回上訴確定，並於九十年六月二十八日假釋付
    保護管束期滿執行完畢，此有台灣高雄地方法院檢察署刑案資料查註記錄表在卷
    可按，其前受有期徒刑執行完畢，於五年內再犯本件最重本刑為有期徒刑以上之
    罪，為累犯，應依刑法第四十七條規定遞予加重其刑。爰審酌被告前曾因施用毒
    品數次觸法，顯見其無悔改之意，及其屬自戕行為，所生危害非大等一切情狀，
    量處如主文所示之刑。又扣案之白粉一小包，經送驗確為第一級毒品海洛因無誤
    （淨重零點四公克，包裝重零點二三公克），爰依毒品危害防制條例第十八條第
    一項前段規定，不問屬於犯人與否，宣告沒收並銷燬之。
據上論斷，應依刑事訴訟法第二百九十九條第一項前段，毒品危害防制條例第十條第
一項、第十八條第一項前段、第二十三條第二項，刑法第十一條前段、第五十六條、
第四十七條，判決如主文。
本案經檢察官葉芳秀到庭執行職務。
中    華    民    國    九十二    年      五      月        三十        日
                                  臺灣高雄地方法院刑事第七庭
                                      法  官  汪  怡  君
右為正本，係照原本作成，證明與原本無異。
如不服本判決，應於送達後十日內，向本院提出上訴狀。
                                      書記官  李  梅  芬
中    華    民    國    九十二    年      六      月          二        日


司法院資訊處製作；財團法人民間司法改革基金會備份。
